# 管理方经营托管合并处理方式

提问人：pray1994 时间：2020-11-12 09:33:08
求助各位大神：现在做一家饲料上市集团的年报预审，集团A旗下有一家控股80%的子公司B，另一家控股20%的子公司C， 2020 年A将B的全部实物资产以及资产负债表中的资产交由C经营管理，但资金和固定资产，不能擅自转让或外借，可自行购置。在营业执照允许的经营范围内经营，亏损由C公司承担， 200 万以下的盈利各自分成50%，200-500万，A分红20%， 500 万以上，A分红10%。托管期限 4 年，期满时，C将有效资产交回，除固定资产外，其他资产不得少于交付日的确认的资产清单，不足部分由C公司用现金补足。
A集团考虑的合并方式：仅合并B的经营资产，收到的分红作为其他业务收入，相当于将其作为一项经营租赁。
请问下这种方式是否可行，实际应如何操作呢？

回答人：chenyiwei
根据主帖中的信息，作为经营租赁基本可行。相当于只是转移了托管期间内B公司资产的使用权，但未转移其所有权上主要风险和报酬。但要关注该交易是否公允，是否将亏损转移给关联方，该安排是否具有合理商业目的（例如避免在合并报表层面承担亏损）等问题。